【裁判字號】    97,訴,1553
【裁判日期】    980423
【裁判案由】    違反毒品危害防制條例
【裁判全文】
臺灣臺南地方法院刑事判決              97年度訴字第1553號
公  訴  人  臺灣台南地方法院檢察署檢察官
被      告  乙○○
上列被告因毒品危害防制條例案件，經檢察官提起公訴（97年度
毒偵字第2122號），被告就被訴事實為有罪之陳述，經本院裁定
由受命法官獨任行簡式審判程序，本院判決如下：
    主  文
乙○○施用第一級毒品，累犯，處有期徒刑柒月；又施用第二級
毒品，累犯，處有期徒刑肆月。應執行有期徒刑拾月。
    事  實
一、乙○○前於民國92年間因偽造文書案件，經臺灣高雄地方法
    院以92年度訴字第2282號判處有期徒刑2月確定，嗣於93年9
    月5日執行完畢；又於96年間因施用毒品案件，經本院以96
    年度訴緝字第52號判處有期徒刑8月確定，嗣經本院以96年
    度聲減字第1263號裁定減為有期徒刑4月確定，並於96年9月
    13日執行完畢。
二、乙○○前於93年間，因施用毒品案件，經臺灣高雄地方法院
    以93年度毒聲字第2003號裁定送勒戒處所觀察、勒戒後，於
    94年4月19日認無繼續施用毒品傾向執行完畢出所。
三、乙○○仍不知悛悔，於上開有期徒刑及觀察勒戒執行完畢後
    5年內，基於施用第一級毒品海洛因之犯意，於97年6月4日
    晚上11時40分許回溯26小時內之某時，在臺南市○區○○○
    路2段211巷3號住處，以注射針筒注射之方式，施用第一級
    毒品海洛因一次。乙○○復基於施用第二級毒品甲基安非他
    命之犯意，於97年6月4日晚上11時40分許回溯96小時內之某
    時，在上開住處，以點火燒烤玻璃球吸食煙霧之方式，施用
    第二級毒品甲基安非他命一次。嗣於97年6月4日晚上11時30
    分許，在台南縣永康市○○○路交叉路口，因其行跡可疑，
    為臺南縣警察局永康分局員警盤查，乙○○遂於本件施用海
    洛因之犯行未被犯罪偵查機關發覺前，自行向警方自首，並
    於同日晚上11時40分許接受採尿送驗，檢驗結果呈現嗎啡陽
    性、可待因陽性及安非他命陽性、甲基安非他命陽性反應而
    知悉上情。
四、案經臺南縣警察局永康分局報告臺灣臺南地方法院檢察署檢
    察官偵查起訴。
    理  由
壹、程序事項：
  一訊之被告乙○○對於起訴之犯罪事實均坦承不諱，並當庭表
    示認罪，而經本院裁定以簡式審判程序加以審理，則依據刑
    事訴訟法第273條之2、同法第159條第2項之規定，不適用傳
    聞法則有關限制證據能力之相關規定，合先敘明。
  二按觀察、勒戒或強制戒治執行完畢後，5年內再犯毒品危害
    防制條例第10條之罪者，檢察官應依法追訴，同條例第23條
    第2項定有明文。查被告有如犯罪事實欄二之前科紀錄，乙
    ○○前於94年4月19日認無繼續施用毒品傾向執行完畢出所
    ，有臺灣高等法院被告前案紀錄表一份在卷為憑。被告於觀
    察勒戒執行完畢後5年內再犯毒品危害防制條例之罪，即應
    依法追訴、審理。
貳、實體事項：
  一訊據被告乙○○就上開事實均坦承不諱，並有正修科技大學
    97年6月19日超微量研究科技中心檢驗報告一紙在卷為憑。
  二按海洛因經注射入人體後，約百分之80於24小時內自尿中排
    出，一般而言，尿液中能否驗出嗎啡陽性反應與其投與量、
    投與途徑、採尿時間、個人體質及檢驗方法之靈敏度有關，
    國外曾有文獻報導注射六毫克之海洛因鹽酸鹽，其代謝物嗎
    啡之平均可檢出時限約為26小時，業經行政院衛生署藥物食
    品檢驗局分別於八十一年九月八日以（八一）藥檢壹字第八
    一一四八八五號函述明此旨綦詳。再按安非他命經口服投與
    後約70%於24小時內自尿中排出，約90%於96小時內自尿中排
    出，目前國內尿液中甲基安非他命之檢驗僅鑑定其是否呈陽
    性反應尚未定其含量，且甲基安非他命成分之檢出與其投與
    方式、投與量、個人體質、採尿時間與檢測儀器之精密度等
    諸多因素有關，僅憑尿液中呈安非他命陽性反應，並無法確
    實推算吸食時間距採集時間之長短，惟依上述資料推斷，最
    長可能不會超過4日，業經行政院衛生署藥物食品檢驗局81
    年2月8日 (81)藥檢壹字第001156號函述明綦詳。
  三經查，被告經警於97年6月4日晚上11時40分許採尿送驗，呈
    嗎啡陽性、可待因陽性及安非他命陽性、甲基安非他命陽性
    反應，此有正修科技大學97年6月19日超微量研究科技中心
    檢驗報告一紙在卷可稽，核與被告自白相符。是被告之自白
    確實出於真實，可採為認定事實之基礎。揆諸前開說明，足
    認被告確有分別於上開時、地施用第一級毒品海洛因一次及
    施用第二級毒品甲基安非他命一次之事實，要可認定。
  四綜上所述，本案事證明確，被告之犯行堪以認定，應依法論
    科。
參、論罪科刑：
  一核被告所為，分別係犯毒品危害防制條例第10條第1項之施
    用第一級毒品罪1次、同條例第10條第2項之施用第二級毒品
    罪1次。又被告分別持有第一級毒品海洛因及第二級毒品甲
    基安非他命並進而施用，其持有之低度行為應為施用之高度
    行為所吸收，不另論罪。又被告所犯施用第一級毒品罪1次
    、施用第二級毒品罪1次間，二次行為犯意個別，行為互殊
    ，應分論併罰。
  二再查，乙○○前有如犯罪事實欄一之前科紀錄，於96年9月1
    3日有期徒刑執行完畢，此有臺灣高等法院被告前案紀錄表1
    份附卷足憑，故被告於受有期徒刑執行完畢後，5年內故意
    再分別犯本件有期徒刑以上之罪，依刑法第47條第1項規定
    ，均為累犯，各應依法加重其刑。
  三被告犯罪後在未被有偵查權之公務員或機關發覺前，即主動
    向臺南縣警察局永康分局員警表示其施用第一級毒品之犯罪
    事實，並接受裁判（見警卷2），就被告施用第一級毒品之
    犯行，其行為合乎自首之要件，爰依刑法第62條前段減輕其
    刑。又就被告施用第一級毒品之犯行，被告之行為符合加重
    其刑及減輕其刑之規定，爰依法先加後減之。
  四茲審酌被告前曾因施用毒品經送觀察勒戒處分執行完畢後，
    猶仍不思戒絕毒癮、革除惡習，顯未能深切悔改並記取教訓
    ，惟念及被告施用毒品之犯行，在本質上乃屬自我戕害身心
    健康之行為，以及被告犯後尚知坦承犯行，態度良好等一切
    情狀，爰分別量處如主文所示之宣告刑，並定其應執行之刑
    ，以資懲戒。
據上論斷，應依刑事訴訟法第273條之1第1項、第299條第1項前
段，毒品危害防制條例第10條第1項、第2項，刑法第11條前段、
第47條第1項、第51條第5款、第62條前段，判決如主文。
本案經檢察官甲○○到庭執行職務。
中    華    民    國    98    年    4     月    23    日
                  刑事第二庭    法  官  黃瑪玲
以上正本證明與原本無異。
如不服本判決，應於本判決送達後10日內，向本院提出上訴書狀
，並應敘述具體理由。如未敘述上訴理由者，應於上訴期間屆滿
後20日內向本院補提理由書狀（均須按他造當事人之人數附繕本
）「切勿逕送上級法院」。
                                書記官  黃玉秀
中    華    民    國    98    年    4     月    23    日
附錄法條
毒品危害防制條例第10條
施用第一級毒品者，處 6 月以上 5 年以下有期徒刑。
施用第二級毒品者，處 3 年以下有期徒刑。


司法院資訊處製作；財團法人民間司法改革基金會備份。
